# 准则讲解中的投资者稀释每股收益是什么概念？

提问人：llqchl 时间：2014-05-10 11:26:12
准则讲解中的投资者稀释每股收益是什么概念？是否说明编制合并报表时，如合营企业、联营企业的的稀释每股收益，还需要在合并报表的稀释每股收益计算时予以考虑对投资收益的影响？

回答人：chenyiwei
其实就是“投资者的稀释每股收益”，即投资者在计算稀释每股收益时，还应考虑子公司、合营企业、联营企业发行的潜在普通股对其投资收益或归属母公司股东的净利润的可能稀释影响。

提问人：心海拂清风 时间：2014-05-10 21:30:42
请教陈老师，预计未来会计准则预计还有那些会进行修订呢？还有您是否有新消息今年准则讲解会出 14 版吗？谢谢

回答人：chenyiwei
会计准则的修订是没有止境的，未来几年至少还会有对租赁、收入、金融工具等准则的重大修订。是否会出讲解的 2014 版目前尚未得到消息，但针对新发布的准则应会有相应的应用指南发布。